臺灣桃園地方法院民事簡易判決
110年度壢保險簡字第109號
原      告  新安東京海上產物保險股份有限公司

法定代理人  陳忠鏗  
訴訟代理人  許昶華  
被      告  林文輝  

上列當事人間損害賠償事件，本院於民國111年1月5日言詞辯論
終結，判決如下： 
    主    文
一、被告應給付原告新臺幣（下同）16萬3,517元，及自民國110
    年6月9日起至清償日止，按週年利率百分之5計算之利息。
二、訴訟費用1,770元由被告負擔。
三、本判決得假執行。
    事實及理由
壹、程序方面
　　被告經合法送達，無正當理由未於言詞辯論期日到場，經核
    無民事訴訟法第386 條各款所列情形，爰依原告聲請，由其
    一造辯論而為判決。
貳、實體方面
一、原告主張：
　　原告承保車牌號碼000－0000號自用小貨車（下稱A車）之第
    三人財損責任險。A車於108年9月9日上午7時1分許，由訴外
    人蔡義春駕駛行經桃園市○○區○道○號南向70.5公里處內側車
    道，不慎追撞由泰安產物保險股份有限公司（下稱泰安公司
    ）所承保、訴外人郭柏雄駕駛之車牌號碼000－0000號自用小
    客車（下稱系爭車輛）後，被告駕駛車牌號碼000－0000號營
    業小貨車未保持行車安全距離而追撞A車，致使A車再度向前
    推撞系爭車輛（下稱系爭事故）。又系爭事故係因蔡義春與
    被告均未保持行車安全距離，導致系爭車輛受有損害，而為
    共同侵權行為人，應負連帶損害賠償責任。嗣泰安公司於理
    賠郭柏雄系爭車輛車損後，依保險法代位求償之規定，就系
    爭車輛之車損訴請蔡義春與被告負連帶賠償之責，經鈞院以
    109年度訴字第2489號民事判決蔡義春與被告應連帶賠償32
    萬7,033元及遲延利息確定，而原告已依承保A車第三人財損
    責任險契約之約定給付泰安公司32萬7,033元，依保險法第5
    3條之規定，取得泰安公司對被告求償之權利，得向被告請
    求償還百分之五十過失責任，共計16萬3,517元（計算式：3
    27,033元×50％＝163,517元，元以下四捨五入）。爰依民法第
    185條、第281條之規定提起本件訴訟等語。並聲明：被告應
    給付原告16萬3,517元整，及自起訴狀繕本送達被告之翌日
    起至清償日止，按週年利率百分之5計算之遲延利息。
二、被告經合法通知，未於言詞辯論期日到場，亦未提出書狀作
    何聲明或陳述。
三、本院之判斷：
   （一）查本件原告主張之上揭事實，業據提出與其所述相符
         之蔡義春駕駛執照、A車行車執照、星衍數位印刷有限
         公司保單資料、新安東京海上產物保險股份有限公司
         汽車第三人責任保險契約書、本院109年度訴字第2489
         號民事判決、理賠計算書、國道公路警察局交通事故
         當事人登記聯單等影本為證（見本院卷第7頁至第23頁
         、第31頁背面），並經本院依職權向負責處理系爭事
         故之國道公路警察局第一公路警察大隊函調系爭事故
         之道路交通事故初步分析研判表、現場圖、調查報告
         表㈠㈡、談話紀錄表、現場照片等資料，核閱相符屬實
         ；被告已於相當時期收受本件起訴狀繕本及言詞辯論
         期日通知書，惟於言詞辯論期日不到場，亦未提出任
         何書狀為爭執，是原告上開主張自堪信為真實。
　 （二）次查，系爭事故發生地點為桃園市○○區○道○號南向70.
         5公里處內側車道，因蔡義春駕駛A車未保持行車安全
         距離，不慎追撞系爭車輛後；被告駕駛車牌號碼000－0
         000號營業小貨車，同未保持行車安全距離而追撞A車
         ，致使A車再度向前推撞系爭車輛，致使A車、系爭車
         輛及車牌號碼000－0000號營業小貨車三台車輛，於上
         開地點發生二次追撞之系爭事故等情，有本院依職權
         函調之國道公路警察局第一公路警察大隊製作系爭事
         故之道路交通事故初步分析研判表、現場圖、調查報
         告表㈠㈡、談話紀錄表、現場照片等在卷可參。故蔡義
         春與被告同未保持安全車距，致系爭車輛受有損害，
         而為肇事因素，堪可認定。本院審酌其二人之上開過
         失情節，認蔡義春與被告同為肇事因素，應就系爭事
         故各負百分之五十之肇責為適當。
　 （三）按被保險人因保險人應負保險責任之損失發生，而對
         第三人有損失賠償請求權者，保險人得於給付賠償金
         額後，代位行使被保險人對於第三人之請求權，保險
         法第53條第1項定有明文。又按連帶債務人中之一人，
         因清償、代物清償、提存、抵銷或混同，致他債務人
         同免責任者，得向他債務人請求償還各自分擔之部分
         ，並自免責時起之利息。前項情形，求償權人於求償
         範圍內，承受債權人之權利。但不得有害於債權人之
         利益，民法第281條定有明文。查，本件蔡義春與被告
         依本院上開民事確定判決應連帶賠償被害人泰安公司3
         2萬7,033元，及自109年11月30日起至清償日止，按週
         年利率百分之5計算之利息，及連帶負擔訴訟費用等情
         ，有本院上開民事判決書附卷可稽（見本院卷第9頁至
         第11頁背面），又原告亦依第三人財損責任險之約定
         ，給付賠償金額32萬7,033元予泰安公司，亦有理賠支
         付對象明細表在卷可證（見本院卷第22頁至第23頁）
         ，則被告對泰安公司同免其賠償責任，又系爭事故蔡
         義春與被告各應負百分之五十之過失責任，已如前所
         述，揆諸前揭規定，原告主張向泰安公司清償之16萬3
         ,517元部分（計算式：327,033元×50％＝163,517元，元
         以下四捨五入），應由被告終局負擔，尚屬有據，應
         予准許。
四、末按給付無確定期限者，債務人於債權人得請求給付時，經
    其催告而未為給付，自受催告時起，負遲延責任。其經債權
    人起訴而送達訴狀，或依督促程序送達支付命令，或為其他
    相類之行為者，與催告有同一之效力，民法第229條第2項定
    有明文。又遲延之債務，以支付金錢為標的者，債權人得請
    求依法定利率計算之遲延利息。但約定利率較高者，仍從其
    約定利率。應付利息之債務，其利率未經約定，亦無法律可
    據者，年息為百分之五，民法第233條第1項、第203條亦有
    明文。本件原告行使對被告之損害賠償債權，核屬無確定期
    限之給付，而起訴狀繕本於110年6月8日送達於被告，有送
    達證書在卷可憑（見本院卷第29頁、第30頁），被告迄未給
    付，應負遲延責任。是原告請求自起訴狀繕本送達被告翌日
    即110年6月9日起至清償日止，按週年利率百分之5計算之法
    定遲延利息，核無不合。
五、綜上所述，原告依保險法第53條，民法第185條、第281條之
    規定，請求被告給付16萬3,517元，及自起訴狀繕本送達翌
    日即110年6月9日起至清償日止，按週年利率百分之年息5計
    算之利息，為有理由，應予准許。
六、本判決係就民事訴訟法第427條第2項第11款訴訟適用簡易訴
    訟程序為被告敗訴之判決，依民事訴訟法第389條第1項第3
    款規定，應依職權宣告假執行。
七、訴訟費用負擔之依據：民事訴訟法第78條，並依職權確定訴
    訟費用額為1,770元（即第一審裁判費）。
中　　華　　民　　國　　111 　年　　1 　　月　　20　　日
                  中壢簡易庭  法  官  劉哲嘉
以上為正本係照原本作成。
如不服本判決，應於送達後日內，向本院提出上訴狀並表明上訴
理由，如於本判決宣示後送達前提起上訴者，應於判決送達後日
內補提上訴理由書（須附繕本）。
如委任律師提起上訴者，應一併繳納上訴審裁判費。
中　　華　　民　　國　　111 　年　　1 　　月　　20　　日
                              書記官  鄭履任